---
title: "Analisis de dataset: Youtube Trending Video Dataset"
author: "Mauricio Campos, Jonathan Jara y Sebastián Pardo"
date: "8 de Abril de 2022"
output:
  html_document:
    theme: default
    toc: yes
    df_print: paged
---

# Introducción

De acuerdo con Google "la pestaña de tendencias de YouTube permite que los usuarios descubran las novedades de YouTube" [1]. Esta es una lista común compuesta de videos actuales que se muestra a todos los usuarios de un mismo país. YouTube mantiene listas de tendencias diferentes para cada país, las cuales actualiza con una frecuencia de 15 minutos. Si bien Google no ha hecho público el método para calcular las listas de tendencias, ha comunicado que buscan seleccionar videos que representen la actualidad de YouTube y sean relevantes para los usuarios del país correspondiente. Algunos de los factores que tienen en cuenta son:

-   La cantidad de tiempo que lleva el video en la plataforma.
-   Las visitas del video.
-   El lugar o página web del que provienen las visitas.
-   La rapidez con la que el video acumula visitas.
-   El rendimiento del video en comparación a videos anteriores del mismo canal.

En base a estos criterios, es posible que se encuentren videos con bajas visitas en posiciones altas de la lista, si estas se comparan con otros videos de la misma lista.

El conjunto de datos seleccionado, [**YouTube Trending Video Dataset (updated daily)**](https://www.kaggle.com/datasets/rsrishav/youtube-trending-video-dataset/versions/610) contiene la información de estas listas de tendencias de 11 países: Brasil, Canadá, Alemania, Francia, Gran Bretaña, India, Japón, Corea del sur, México, Rusia y Estados Unidos. Algunos de los datos que incluye son el título del video, la fecha de subida del video, la cantidad de likes y de visitas, etc. El conjunto de datos es actualizado con una frecuencia diaria y se agregan hasta 200 videos nuevos en las listas de tendencias por día. Se utilizará la versión 610 del conjunto de datos, la cual contiene datos actualizados hasta el día 7 de Abril de 2022.

El creador de este conjunto de datos propone algunos usos:

-   Análisis de sentimientos.
-   Categorizar los videos basados en sus comentarios o estadísticas.
-   Entrenar algoritmos de Machine Learning para generar comentarios.
-   Analizar que factores afectan a la popularidad de un video.
-   Análisis estadísticos a lo largo del tiempo.

Añadiendo a estas propuestas, puede resultar interesante el estudio de estos datos para encontrar todo tipo de relaciones entre los datos de cada video y el entorno de YouTube, por ejemplo:

-   Determinar factores diferenciadores y comunes en las portadas de los videos en tendencia.
-   Identificar los tópicos que mejor funcionan para un tema específico (salud, deporte, juegos, etc.).
-   Encontrar nichos de contenido que estén en crecimiento.
-   Estudiar las mejores formas de estructurar el título de un video para aumentar las visualizaciones.
-   Identificar las preferencias de cada país respecto del contenido consumido.

Otra área que resulta interesante explorar es automatizar la generación de alguno de los atributos del conjunto de datos, como la miniatura, el título o la descripción. Finalmente, la predicción del rendimiento de un video (visualizaciones, likes, dislikes) es otra razón que hace interesante el estudio de este conjunto de datos.

# Análisis exploratorio del conjunto de datos

Los datos a analizar corresponden a los trendings de YouTube para el país de México, separado en dos dataset, uno que corresponde al principal, y un segundo dataset con información de las categorías disponibles para cada video.

Se comenzará cargando el dataset principal a un dataframe:

```{r}
mx_dataset <- read.csv("./dataset/MX_youtube_trending_data.csv", encoding = "UTF-8")
head(mx_dataset, n = 20)
```

Las dimensiones del dataset son, 121.399 filas y 16 columnas.

```{r}
dim(mx_dataset)
```

Una versión resumida del dataset se encuentra a continuación, en este resumen se indican:

-   Cantidad de items en la columna.

-   La clase y el modo de los valores de la columna.

-   Si la columna es de clase tipo numérico entrega valores estadísticos como: valor mínimo y máximo, la media y mediana, y los cuartiles 1 y 3.

```{r}
summary(mx_dataset)
```

El dataset usado, en ocasión del primer hito, corresponde a **mx_dataset**, el cual encapsula los videos más tendenciosos de YouTube en la región de México. Este dataset contiene, 121399 filas de información, dónde cada fila corresponde a los datos de un video que fue considerado para su captura debido a que estuvo en tendencia en algún momento de su existencia. Las columnas del dataset corresponde a:

```{r}
unique(mx_dataset)
```

-   video_id (la id única de cada video en YouTube que se encuentra después de www.youtube.com/watch?)
-   title (el título del video)
-   publishedAt (la marca de tiempo cuando fue subido el video a la plataforma)
-   chanelId (identificador único del canal por el cual fue subido el video)
-   channelTitle (el nombre del canal dónde fue subido el video)
-   categoryId (identificador de la categoría a la cual pertenece el video)
-   trending_date (fecha en la cual el video estuvo en tendencia en YouTube)
-   tags (etiquetas ingresadas por el usuario que subió el video para identificarlo)
-   view_count (cantidad de vistas acumuladas el video)
-   likes (cantidad de "me gusta" del video)
-   dislikes (cantidad de no me gustas del video)
-   comment_count (cantidad de comentarios acumulados por el video)
-   thumbnail_link (link de la imagen de miniatura del video)
-   comments_disabled (booleano que identifica si la posibilidad de escribir comentarios en el video se encuentra disponible)
-   ratings_disabled (booleano que muestra si la habilidad de darle me gusta o no me gusta al video se encuentra disponible)
-   description (descripción del video escrita por el usuario que lo subió).

A continuación se cargará un segundo dataset asociado al anterior que contiene la información de las categorías de los videos:

```{r}
library(jsonlite)
mx_list_categories <- fromJSON("./dataset/MX_category_id.json")
mx_categories <- data.frame(mx_list_categories)
head(mx_categories, n= 20)
```

El archivo **MX_category_id.json** contiene las categorías (*categoryId*) a la que puede pertenecer cada uno de los videos. Las columnas de este archivo son las siguientes:

-   kind (La clase correspondiente al dato, en este caso fijada a "youtube#videoCategoryListResponse")
-   etag (Texto que corresponde al http etag de este recurso)
-   id (Texto, la identificación única que YouTube usa para identificar la categoría)
-   snippet (Detalles básicos de la categoría en cuestión)
-   title (Descripción de la categoría)
-   assignable (Valor booleano que denota si la categoría puede ser asiganda)
-   channelId (Identificador del canal único que YouTube otorga a esta categoría)

Las dimensiones de este dataset son, 31 filas y 6 columnas.

```{r}
dim(mx_categories)
```

La columna *items.snippet* del dataset de categorías es de tipo *data.frame*, es decir, cada fila del conjunto contiene otro *data.frame* en el valor de la columna *items.snippet*.

```{r}
class(mx_categories$items.snippet)
head(mx_categories$items.snippet)
```

En total este dataset contiene 30 categorías, a continuación se listan todas las categorías:

```{r}
unique(mx_categories$items.snippet$title)
```

El dataset *mx_dataset* contiene valores nulos o en blanco en las columna *description* y *tags*. Se encontraron 6819 valores faltantes en la columna *description* y 20407 en la columna *tags*.

```{r}
null_values_dataset <- sapply(mx_dataset, function(x) is.na(x) | x == "" | x == "[None]")
colSums(null_values_dataset)
```

El dataset *mx_categories* no contiene valores nulos o en blanco en ninguna de sus columnas. Esto incluye las columnas que se encuentran dentro del dataframe de la columna *items.snippet*.

```{r}
sapply(mx_categories, function(x) any(is.na(x) | x == ""))
```

------------------------------------------------------------------------

## Cantidad de videos por categoria

La cantidad de videos que tiene cada categoría para el dataset de México se presenta en el siguiente gráfico:

```{r}
library(ggplot2)
aux_categories <- data.frame(categoryId = mx_categories$items.id , categoryTitle = mx_categories$items.snippet$title)
mx_categories <- merge(mx_dataset, aux_categories)

ggplot(mx_categories, aes(x = categoryTitle)) +
  geom_bar(stat = 'count') +
  coord_flip() +
  xlab("Categoria") + ylab("Cantidad de videos")
```

Un análisis a simple vista del gráfico denota que existen dos categorías que acumulan la mayor cantidad de videos: Music y Entertainment. Podemos obtener el promedio de la cantidad de videos por categoría:

```{r}
#Se obtiene la cantidad de videos por cada categoría

travel_and_events <- nrow(mx_categories[mx_categories$categoryId == 19,])
sports <- nrow(mx_categories[mx_categories$categoryId == 17,])
science_and_technology <- nrow(mx_categories[mx_categories$categoryId == 28,])
pets_and_animals <- nrow(mx_categories[mx_categories$categoryId == 15,])
people_and_blogs <- nrow(mx_categories[mx_categories$categoryId == 22,])
news_and_politics <- nrow(mx_categories[mx_categories$categoryId == 25,])
music <- nrow(mx_categories[mx_categories$categoryId == 10,])
howto_and_style <- nrow(mx_categories[mx_categories$categoryId == 26,])
gaming <- nrow(mx_categories[mx_categories$categoryId == 20,])
film_and_animation <- nrow(mx_categories[mx_categories$categoryId == 1,])
entertainment <- nrow(mx_categories[mx_categories$categoryId == 24,])
education <- nrow(mx_categories[mx_categories$categoryId == 27,])
comedy <- nrow(mx_categories[mx_categories$categoryId == 23,])
autos_and_vehicles <- nrow(mx_categories[mx_categories$categoryId == 2,])

#Se crea un vector que contiene todas las categorías con su cantidad de videos
categoria <- c(travel_and_events, sports, science_and_technology, pets_and_animals, people_and_blogs, news_and_politics, music, howto_and_style, gaming, film_and_animation, entertainment, education, comedy, autos_and_vehicles)

#Se obtiene el promedio de videos por categoria
mean(categoria)

#Se obtiene la media de la cantidad de videos por categoría
median(categoria)

```

Se obtiene un valor de 8661 videos por categoría en promedio. Pero debido a que este dos categorías contienen la mayor cantidad de videos este valor es deceptivo. Tambien al considerar la media se obtiene el valor de 4352. Dónde se considera que la mitad de las categorías estan bajo ese valor (en cantidad de videos) y la otra mitad sobre ese mismo valor.

## Cantidad de likes, dislikes y comentarios

Dentro del análisis exploratorio de los datos se contempla un análisis sobre los likes, dislikes y comentarios para el dataset de trendings de México.

Es importante mencionar que los análisis siguientes se realizaran en comparación a la cantidad de visitas de los videos, que cuentan con una media de 2.249.624 visitas.

```{r}
mean(mx_dataset$view_count)
```

### Visitas vs likes

La cantidad de las visitas vs likes se presenta en el siguiente gráfico de disperción:

```{r}
ggplot(mx_dataset, aes(x = view_count, y = likes)) +
  geom_point() +
  scale_y_continuous(labels = scales::comma) +
  scale_x_continuous(labels = scales::comma) +
  xlab("Cantidad de visitas") + ylab("Cantidad de likes")
```

Donde se aprecia que a medida que las visitas aumentan, la cantidad de likes tambien aumenta, y se percibe al observar el gráfico que su comportamiento podría ser lineal.


```{r}
mean(mx_dataset$likes)
```

Es interesante mencionar además, que la cantidad de likes promedio para el caso de México es de 160.530 likes.

### Visitas vs dislikes

La cantidad de las visitas vs dislikes se presenta en el siguiente gráfico de disperción:

```{r}
ggplot(mx_dataset, aes(x = view_count, y = dislikes)) +
  geom_point() +
  scale_y_continuous(labels = scales::comma) +
  scale_x_continuous(labels = scales::comma) +
  xlab("Cantidad de visitas") + ylab("Cantidad de dislikes")
```

En este gráfico ocurre una situación interesante. Si bien a medida que los videos obtienen mayor vista tambien lo hacen los dislikes, se puede apreciar que la cantidad de dislikes oscina en la mitad de la muestra, y posteriormente se observa una baja de estos dislikes en los videos más vistos.


```{r}
mean(mx_dataset$dislikes)
```

Es interesante mencionar además, que la cantidad de dislikes promedio para el caso de México es de 2.322 likes, muy inferior a la cantidad de likes promedio.

### Visitas vs comentarios

La cantidad de visitas vs cantidad de comentarios se presenta de la siguiente manera:

```{r}
ggplot(mx_dataset, aes(x = view_count, y = comment_count)) +
  geom_point() +
  scale_y_continuous(labels = scales::comma) +
  scale_x_continuous(labels = scales::comma) +
  xlab("Cantidad de visitas") + ylab("Cantidad de comentarios")
```

Para este caso, la cantidad de comentarios oscila en mayor medida que en los casos anteriores en la mitad de la muestra, no obteniendo un patrón claro, pero a medida que la cantidad de vistas aumenta, la cantidad de comentarios también lo hacen, observablemente en el gráfico, de manera lineal.

```{r}
mean(mx_dataset$comment_count)
```

Para el caso de los comentarios, el promedio de estos es de 11,987 comentarios. Una cantidad superior a la de dislikes promedios, pero inferior a la de likes promedios.

### Resumen final de visitas

```{r}
data.frame(Atributo = c("visitas","likes","dislikes", "comentarios"), Promedio = c(mean(mx_dataset$view_count),mean(mx_dataset$likes),mean(mx_dataset$dislikes),mean(mx_dataset$comment_count)))
```

Como resultado, para el caso de México se aprecia que la cantidad de likes corresponde a casi 70 veces más que la cantidad de dislikes, además de que la cantidad de comentarios es muy superior a la cantidad de dislikes. Lo anterior corresponde a un indicativo de la participación de los usuarios en México sobre los videos tanto positivos como negativos, donde los usuarios mexicanos interactúan de forma mayormente positiva a los videos más vistos.

## Comparativa de canales

A continuación se realizará un análisis a los 10 canales con mayor cantidad de videos en la lista de trendings para el dataset de trendings de México.

### Videos en la lista de trendings

Gráfico de top 10 canales con mas videos en la lista de trendings:

```{r}
library(tidyverse)
top_10 <- group_by(mx_dataset, channelTitle) |>
  summarize(Freq = n()) |>
  arrange(desc(Freq)) |>
  top_n(10)

top_10

ggplot(top_10, aes(x = reorder(channelTitle, Freq), y = Freq)) +
  geom_bar(stat = 'identity') +
  coord_flip() +
  xlab('Canal de YouTube') +
  ylab('Cantidad de videos en trendings')
```

### Likes y dislikes de videos en trendings

Gráfico de acumulacion de cantidad de likes y dislikes del top 10 canales con mas videos en trendings:

```{r fig.width = 8}
library(gridExtra)
library("scales")
top_10_accumulations <- group_by(mx_dataset, channelTitle) |>
  summarize(Freq = n(), likes = sum(likes), dislikes = sum(dislikes)) |>
  arrange(desc(Freq)) |>
  top_n(10, Freq)

likes_plot <- ggplot(top_10_accumulations,aes(x = reorder(channelTitle, Freq),y = likes)) + 
  geom_bar(stat = 'identity') + 
  coord_flip() +
  scale_y_continuous(labels = scales::comma, breaks = c(0, 245000000, 490000000, 735000000, 980000000)) +
  xlab("Canal") + ylab("Cantidad de likes")

dislikes_plot <- ggplot(top_10_accumulations,aes(x = reorder(channelTitle, Freq),y = dislikes)) + 
  geom_bar(stat = 'identity') + 
  coord_flip() +
  scale_y_continuous(labels = scales::comma) +
  xlab("Canal") + ylab("Cantidad de dislikes")


grid.arrange(likes_plot, dislikes_plot)
```

### Mayor cantidad de likes

Gráfico de top 10 canales con mayor acumulación de likes:

```{r}

likes_accumulation <- group_by(mx_dataset, channelTitle) |>
  summarize(Accumulation = sum(likes)) |>
  arrange(desc(Accumulation)) |>
  top_n(10)

ggplot(likes_accumulation, aes(x = reorder(channelTitle, Accumulation), y = Accumulation)) +
  scale_y_continuous(labels = scales::comma) +
  geom_bar(stat = 'identity') +
  coord_flip() +
  xlab('Canal de YouTube') +
  ylab('Cantidad de videos en trendings')
```

### Matriz de correlación

Matriz de correlación entre columnas para el dataset de trendings de México.

```{r}
library(corrplot)

mx_dataset$comments_disabled <- as.numeric(as.logical(mx_dataset$comments_disabled))
mx_dataset$ratings_disabled <- as.numeric(as.logical(mx_dataset$ratings_disabled))

numeric_mx_dataset <- Filter(is.numeric, mx_dataset)
numeric_mx_dataset.cor <- cor(numeric_mx_dataset)
corrplot(numeric_mx_dataset.cor, method = 'number')
```

## Análisis comparativo de todos los países

Si bien el análisis exploratorio inicial se realizó tomando el dataset correspondiente a México, existen muchos otros países dentro del dataset de trendings de YouTube, por lo cual se realizan algunos análisis generales a continuación.

Primero se cargan cada uno de los dataset de los países leyendo el archivo correspondiente.

```{r}
mx_dataset <- read.csv("./dataset/MX_youtube_trending_data.csv", encoding = "UTF-8")
us_dataset <- read.csv("./dataset/US_youtube_trending_data.csv", encoding = "UTF-8")
br_dataset <- read.csv("./dataset/BR_youtube_trending_data.csv", encoding = "UTF-8")
ca_dataset <- read.csv("./dataset/CA_youtube_trending_data.csv", encoding = "UTF-8")
de_dataset <- read.csv("./dataset/DE_youtube_trending_data.csv", encoding = "UTF-8")
fr_dataset <- read.csv("./dataset/FR_youtube_trending_data.csv", encoding = "UTF-8")
gb_dataset <- read.csv("./dataset/GB_youtube_trending_data.csv", encoding = "UTF-8")
in_dataset <- read.csv("./dataset/IN_youtube_trending_data.csv", encoding = "UTF-8")
jp_dataset <- read.csv("./dataset/JP_youtube_trending_data.csv", encoding = "UTF-8")
kr_dataset <- read.csv("./dataset/KR_youtube_trending_data.csv", encoding = "UTF-8")
ru_dataset <- read.csv("./dataset/RU_youtube_trending_data.csv", encoding = "UTF-8")
```

El interprete indica que se encontraron valores nulos en los archivos de Francia y Japón. No realizamos ninguna acción frente a esta advertencia ya que solamente es una advertencia y es posible cargar correctamente el resto de los datos.

A continuación agregamos una columna llamada *country* a cada dataset para identificar el archivo (país) del que se obtuvo cada fila. Esto sera de utilidad para análisis posteriores.

```{r}
mx_dataset$country <- "MX"
us_dataset$country <- "US"
br_dataset$country <- "BR"
ca_dataset$country <- "CA"
de_dataset$country <- "DE"
fr_dataset$country <- "FR"
gb_dataset$country <- "BG"
in_dataset$country <- "IN"
jp_dataset$country <- "JP"
kr_dataset$country <- "KR"
ru_dataset$country <- "RU"
```

Finalmente se unen todos los datos en un único dataframe para simplificar los análisis comparativos posteriores.

```{r}
dataset <- rbind(mx_dataset, us_dataset, br_dataset, ca_dataset, de_dataset, fr_dataset, gb_dataset, in_dataset, jp_dataset, kr_dataset, ru_dataset)
```

### Cantidad de videos en trending por país

El siguiente gráfico muestra la cantidad de videos en trending por cada país, es decir, la cantidad de filas que contiene cada uno de los archivos leídos.

```{r}
videos_amount <- group_by(dataset, country) |>
  summarize(amount = n())

ggplot(videos_amount, aes(x = country, y = amount)) +
  geom_bar(stat = 'identity') +
  scale_y_continuous(labels = scales::comma) +
  coord_flip() +
  xlab("País") + ylab("Cantidad de videos")
```

Se puede observar que la mayoría de países tiene una cantidad parecida de videos. Esto indica que los conjuntos de datos de cada país tienen semejante cantidad de datos, excepto en los casos de Rusia, Corea e India.
Los valores exactos de cantidad de videos por cada país se muestran en la siguiente tabla:

```{r}
arrange(videos_amount, desc(amount))
```

### Cantidad de visitas por pais

La cantidad de visitas de todos los videos en la lista de trendings por país se presenta en el siguiente gráfico:

```{r}
view_count <- group_by(dataset, country) |>
  summarize(views = sum(view_count))
 
ggplot(view_count, aes(x = country, y = views)) +
  geom_bar(stat = 'identity') +
  scale_y_continuous(labels = scales::comma) +
  coord_flip() +
  xlab("Pais") + ylab("Cantidad de visitas")
```

Los valores reales por país se muestran en la siguiente tabla:

```{r}
arrange(view_count, desc(views))
```
Los resultados de este análisis son interesantes, ya que el país que mas visitas totales acumula es India, el país cuyo conjunto de datos contiene la menor cantidad de registros de dataset completo.

### Canales con mas videos en la lista de tendencias

El siguiente gráfico muestra el top 10 de los canales que tienen mas videos en las listas de tendencias de todos los países. Este análisis contempla el periodo temporal total del conjunto de datos.

```{r}
top_10_global <- group_by(dataset, channelTitle) |>
  summarize(Freq = n(), country = first(country)) |>
  arrange(desc(Freq)) |>
  top_n(10, Freq)

ggplot(top_10_global, aes(x = reorder(channelTitle, Freq), y = Freq)) +
  geom_bar(stat = 'identity') +
  coord_flip() +
  xlab('Canal de YouTube') +
  ylab('Cantidad de videos en trendings')
```

Lo interesante de este gráfico es ver la cantidad de videos en la lista de tendencias que tiene cada canal. Se puede notar que el top 3 tienen una diferencia pequeña en la cantidad de videos comparandolo con el resto de canales.


# Preguntas y problemas

## Preguntas

En base a los resultados obtenidos de los análisis realizados y teniendo en cuenta la motivacion descrita al inicio de este documento, nos planteamos dar respuesta a las siguientes preguntas:

1. ¿Existe un patrón en las portadas de videos de los canales más famosos?
2. ¿Existe una cultura general de YouTube que determina las tendencias de los videos, o depende netamente de la cultura del país de dónde se origina?
3. ¿Se pueden predecir la cantidad de visitas que tendrá un video?


## Problemas

No existe una estandarización del concepto “interacción” para un determinado vídeo. Ya que un video “famoso” se compone por una cierta cantidad de interacciones, que están formadas por likes, dislikes, visitas y comentarios. No se identifica cual de estos criterios tiene mayor o igual valor a los otros.


# Repositorio GitHub

El proyecto se documenta en un repositorio de GitHub, donde se podrá acceder en el siguiente link:

[Repositorio de Github](https://github.com/Jjaraa/yt-trending)

# Referencias

[1] <https://support.google.com/youtube/answer/7239739?hl=es-419>
