---
title: "Analisis de dataset: Youtube Trending Video Dataset"
author: "Mauricio Campos, Jonathan Jara y Sebastián Pardo"
date: "8 de Abril de 2022"
output:
  html_document:
    theme: default
    toc: yes
    df_print: paged
---

# Introducción

# Análisis exploratorio del conjunto de datos

*Los datos a analizar corresponden a los trendings de youtube para el país de México, separado en dos dataset, uno que corresponde al principal, y un segundo dataset con información de las categorías disponibles para cada video.*

*Se comenzará cargando el dataset principal a un dataframe:*

```{r}
mx_dataset <- read.csv("./dataset/MX_youtube_trending_data.csv")
head(mx_dataset, n = 20)
```

*Una versión resumida del dataset se encuentra a continuación:*

```{r}
summary(mx_dataset)
```

*Explicación del dataset...*

*A continuación se cargará el segundo dataset de categorías:*

```{r}
library(jsonlite)
mx_list_categories <- fromJSON("./dataset/MX_category_id.json")
mx_categories <- data.frame(mx_list_categories)
head(mx_categories, n= 20)
```

*Explicacion de las categorias...*


# Preguntas y problemas

# Repositorio GitHub
