---
title: "Analisis de dataset: Youtube Trending Video Dataset"
author: "Mauricio Campos, Jonathan Jara y Sebastián Pardo"
date: "8 de Abril de 2022"
output:
  html_document:
    theme: default
    toc: yes
    df_print: paged
---

# Introducción

# Análisis exploratorio del conjunto de datos

*Los datos a analizar corresponden a los trendings de youtube para el país de México, separado en dos dataset, uno que corresponde al principal, y un segundo dataset con información de las categorías disponibles para cada video.*

*Se comenzará cargando el dataset principal a un dataframe:*

```{r}
mx_dataset <- read.csv("./dataset/MX_youtube_trending_data.csv")
head(mx_dataset, n = 20)
```

*Una versión resumida del dataset se encuentra a continuación:*

```{r}
summary(mx_dataset)
```

El dataset usado, en ocasión del primer hito, corresponde a mx_dataset, el cual encapsula los videos más tendenciosos de YouTube en la región de Mexico. Este dataset contiene 121399 filas de información, dónde cada fila corresponde a los datos de un video que fue considerado para su captura debido a que estuvo en tendencia en algún momento de su existencia. Las columnas del dataset corresponde a: 

-  video_id (la id única de cada video en YouTube que se encuentra después de www.youtube.com/watch?)
- title (el título del video)
- publishedAt (la marca de tiempo cuando fue subido el video a la plataforma)
- chanelId (identificador único del canal por el cual fue subido el video)
- channelTitle (el nombre del canal dónde fue subido el video)
- categoryId (identificador de la categoría a la cual pertenece el video)
- trending_date (fecha en la cual el video estuvo en tendencia en YouTube)
- tags (etiquetas ingresadas por el usuario que subió el video para identificarlo)
- view_count (cantidad de vistas acumuladas el video)
- likes (cantidad de me gustas del video)
- dislikes (cantidad de no me gustas del video)
- comment_count (cantidad de comentarios acumulados por el video)
- thumbnail_link (link de la imagen de miniatura del video)
- comments_disabled (booleano que identifica si la posibilidad de escribir comentarios en el video se encuentra disponible)
- ratings_disabled (booleano que muestra si la habilidad de darle me gusta o no me gusta al video se encuentra disponible)
- description (descripción del video escrita por el usuario que lo subió).

*A continuación se cargará el segundo dataset de categorías:*

```{r}
library(jsonlite)
mx_list_categories <- fromJSON("./dataset/MX_category_id.json")
mx_categories <- data.frame(mx_list_categories)
head(mx_categories, n= 20)
```

*Explicacion de las categorias...*


# Preguntas y problemas

# Repositorio GitHub

EL proyecto se documenta en un repositorio de GitHub, donde se podrá acceder en el siguiente link:

[Repositorio de Github](https://github.com/Jjaraa/yt-trending)

